【裁判字號】    89,易,596
【裁判日期】    890718
【裁判案由】    詐欺
【裁判全文】
臺灣板橋地方法院刑事判決                          八十九年度易字第五九六號
    公  訴  人  臺灣板橋地方法院檢察署檢察官
    被      告  丁○○
    選任辯護人  黃銘照
                陳美智
右列被告因詐欺案件，經檢察官提起公訴 (八十八年度偵字第一六二二一號），本院
判決如左：
    主  文
丁○○共同連續意圖為自己不法之所有，以詐術使人將本人之物交付，處有期徒刑伍
月。
    理  由
一、丁○○於民國七十八年間因誣告案，經本院判處拘役五十九日確定，嗣於七十九
    年四月二十四日易科罰金執行完畢，竟不知悔改，其在台北縣三重市○○路○段
    六○九巷八號九樓之三「巧韻有限公司」（以下簡稱巧韻公司）擔任財務管理職
    務，與巧韻公司總經理（亦即公司實際負責人）戊○○，係姐妹關係，其等二人
    明知公司已負債累累，週轉困難，竟仍共同基於意圖為其等不法所有之概括犯意
    聯絡，於八十三年起至八十四年三月間止，連續多次向甲○○、瑞源、丙○○、
    己○○等人佯稱：戊○○會通靈，可以神力協助夫妻感情和好、為人治病，且戊○○經營之巧韻公司營運狀況良好，急需資力擴大經營規模云云，並持巧韻公司
    為發票人之支票或客票作為擔保，致甲○○等人均陷於錯誤陸續交付款項，甲○○共交付新台幣（下同）三百二十五萬八千零五十元、乙○○共交付九百四十一
    萬一千三百元、丙○○共交付三十萬元、己○○共交付一百十七萬元。嗣因屆期
    均未獲清償且巧韻公司於八十四年三月二十八日宣布倒閉，甲○○等人始知受騙
    。
二、案經甲○○、丙○○、乙○○、己○○訴請台灣板橋地方法院檢察署檢察官偵查
    起訴。
    理  由
一、訊據被告丁○○矢口否認有何詐欺犯行，辯稱：伊在巧韻公司擔任業務發包及銀
    行存款工作，伊向乙○○借款時，巧韻公司營運尚正常，巧韻公司是自八十四年
    三月起始經營困難，因巧韻公司總經理戊○○在外負債很多，戊○○之夫游文和
    更向外宣布不要借款予戊○○，伊遂與戊○○自八十三年五月起至八十四年三月
    止，陸續以巧韻公司要擴充營業為由，向乙○○借得九百多萬元，向甲○○借得
    三百多萬元，後來於八十四年二、三月間，陸續又向丙○○、己○○借款，其中
    乙○○、丙○○等人都是由伊介紹給戊○○認識，公司實際上是戊○○經營，與
    伊無關，伊僅依戊○○指示將款項匯入銀行或交付戊○○，伊不清楚款項用途云
    云。惟查，右揭詐欺事實，業據告訴人甲○○、丙○○、乙○○、己○○等人於
    偵查及本院審理時指訴不移，證稱：伊等或因被告丁○○與戊○○騙稱可以通靈
    神力協助夫妻感情和好及為人治病，或因被告陳丁○○與戊○○騙稱巧韻公司營
    運狀況良好急需資力擴大經營規模之原因，因而同意出借款項予被告姐妹等情，
    並有告訴人提出之本票、支票、借據、欠條、切結書、委託書、承諾書等在偵查
    卷可證。又共同被告戊○○於其所犯詐欺案偵查時亦坦承：伊經營生意遭娘家倒
    帳，自十年前就已負債累累，後來巧韻公司於八十四年三月底就無法營運等語（
    見附於本院審理卷內之八十四年度偵字第一九七八四號八十四年十二月十九日筆
    錄），且戊○○所犯詐欺案業經台灣高等法院以八十五年度上訴字第四六八五號
    判決在案，此有判決書（在偵查卷第七二頁）可參。被告丁○○既在巧韻公司擔
    任財務職務且與公司實際負責人戊○○為姐妹關係，其等二人互相唱和，向甲○○等告訴人誇詞可以神通靈力為人治病及使夫妻和諧或以巧韻公司擴充業務為由
    ，騙取甲○○等告訴人之信任，致甲○○等告訴人陷於錯誤而交付財物，被告丁○○有共同詐欺犯意甚明，況巧韻公司實際負責人戊○○早已在外負債累累，若
    告訴人事前知悉，應不致陷於錯誤同意借款。是以其等所辯不知款項流向云云，
    無非畏罪之詞，不足採信。本件事證明確，被告犯行堪以認定。
二、核被告丁○○所為，係犯刑法第三百三十九條第一項之詐欺罪。被告丁○○與戊○○間，有犯意聯絡與行為分擔，為共同正犯。又被告丁○○先後多次詐欺犯行
    ，時間緊密、犯罪構成要件相同，顯係基於概括犯意而為之，依連續犯之例，應
    以一罪論，並加重其刑。爰審酌被告為本件犯罪之動機、目的、手段，生活狀況
    、智識程度、犯罪所生之損害，及犯罪後之態度等一切情狀，量處如主文之刑。
據上論結，應依刑事訴訟法第二百九十九條第一項前段，刑法第二十八條、第五十六
條、第三百三十九條第一項，罰金罰鍰提高標準條例第一條前段，判決如主文。
本案經檢察官楊四猛到庭執行職務。
中      華      民      國    八十九    年      七      月     十八     日
                                      臺灣板橋地方法院刑事第二庭
                                          法  官  黃  惠  瑛
右正本證明與原本無異。
如不服本判決，應於判決送達後十日內，向本院提出上訴狀。
              書記官  張  志  華
中      華      民      國    八十九    年      七      月    二十四    日
附錄本案論罪科刑法條全文：
刑法第三百三十九條
意圖為自己或第三人不法之所有，以詐術使人將本人或第三人之物交付者，處五年以
下有期徒刑、拘役或科或併科一千元以下罰金。
以前項方法得財產上不法之利益或使第三人得之者亦同。
前二項之未遂犯罰之。


司法院資訊處製作；財團法人民間司法改革基金會備份。
